nl: Hydrogeneringsniveau: Volledig gehydrogeneerd; Gedeeltelijk gehydrogeneerd; Niet gehydrogeneerd; Overig
pt-PT: Nível de hidrogenação: Totalmente hidrogenado; Parcialmente hidrogenado; Não hidrogenado; Outro
sl-SI: Stopnja hidrogenacije: Popolnoma hidrogenirano; Delno hidrogenirano; Nehidrogenirano; Drugo
hu: Hidrogénezettségi szint: Teljesen hidrogénezett; Részben hidrogénezett; Nem hidrogénezett; Egyéb
th: ระดับการเติมไฮโดรเจน: ไฮโดรจีเนชันเต็มส่วน; ไฮโดรจีเนชันบางส่วน; ไม่ผ่านกระบวนการไฮโดรจีเนชัน; อื่นๆ
hr-HR: Razina hidrogenacije: Potpuno hidrogenirano; Djelomično hidrogenirano; Nehidrogenirano; Ostalo
nb: Hydrogeneringsnivå: Fullherdet; Delvis herdet; Uherdet; Annet
ro-RO: Nivelul de hidrogenare: Complet hidrogenat; Parțial hidrogenat; Nehidrogenat; Altele
fi: Kovettamisen taso: Täysin kovetettu; Osittain kovetettu; Kovettamaton; Muu
pl: Poziom uwodornienia: Całkowicie utwardzony; Częściowo utwardzony; Nieutwardzony; Inne
lt-LT: Hidrinimo lygis: Visiškai hidrintas; Iš dalies hidrintas; Nehidrintas; Kita
da: Hydrogeneringsgrad: Fuld hærdet; Delvist hærdet; Uhærdet; Andet
zh-TW: 氫化程度: 完全氫化; 部分氫化; 未氫化; 其他
el: Επίπεδο υδρογόνωσης: Πλήρως υδρογονωμένο; Μερικώς υδρογονωμένο; Μη υδρογονωμένο; Άλλο
ru: Степень гидрогенизации: Полностью гидрогенизированный; Частично гидрогенизированный; Негидрогенизированный; Другое
zh-CN: 氢化程度: 完全氢化; 部分氢化; 未氢化; 其他
ko: 수소화 수준: 완전 경화; 부분 경화; 비경화; 기타
de: Hydrierungsgrad: Ganz gehärtet; Teilgehärtet; Ungehärtet; Sonstiges
it: Livello di idrogenazione: Completamente idrogenato; Parzialmente idrogenato; Non idrogenato; Altro
ja: 水素化レベル: 完全水素添加; 部分水素添加; 水素無添加; その他
tr: Hidrojenasyon seviyesi: Tam hidrojenize; Kısmen hidrojenize; Hidrojenize edilmemiş; Diğer
vi: Mức độ hydro hóa: Hydro hóa hoàn toàn; Hydro hóa một phần; Không hydro hóa; Khác
sk-SK: Úroveň stuženia: Plne hydrogenované; Čiastočne hydrogenované; Nehydrogenované; Iné
cs: Úroveň hydrogenace: Plně hydrogenované; Částečně hydrogenované; Nehydrogenované; Ostatní
fr: Degré d’hydrogénation: Totalement hydrogéné; Partiellement hydrogéné; Non hydrogéné; Autre
es: Nivel de hidrogenación: Totalmente hidrogenado; Parcialmente hidrogenado; Sin hidrogenar; Otro
sv: Hydrogeneringsnivå: Fullhärdad; Delvis härdad; Ohärdad; Övrigt
bg-BG: Ниво на хидрогениране: Напълно хидрогениран; Частично хидрогениран; Нехидрогениран; Други
pt-BR: Hidrogenação nível: Totalmente hidrogenado; Parcialmente hidrogenado; Não hidrogenado; Outro
en: Hydrogenation level: Fully hydrogenated; Partially hydrogenated; Unhydrogenated; Other